【裁判字號】    89,上訴,841
【裁判日期】    890407
【裁判案由】    毒品危害防制條例
【裁判全文】
臺灣高等法院臺中分院刑事判決                    八十九年度上訴字第八四一號
    上  訴  人
    即  被  告   戊○○
                 乙  ○
    共同指定辯護人  本院公設辯護人  甲○○
右上訴人等因毒品危害防制條例案件，不服臺灣台中地方法院八十八年度訴字第一三
九一號中華民國八十九年四月七日第一審判決（起訴案號：臺灣台中地方法院檢察署
八十八年度偵字第五九九二號、七六四六號、七六四七號、一三三九四號），提起上
訴，本院判決如左：
      主  文
上訴駁回。
      事  實
一、戊○○曾因違反麻醉藥品管理條例案件經臺灣台中地方法院判處有期徒刑六月確
    定，於民國（下同）八十七年四月十七日易科罰金執行完畢。猶不知悔改，復與
    乙○共同基於意圖營利之犯意聯絡，於八十八年二月二十七日凌晨一時許，在臺
    中縣豐原市○○路三一巷九六號即乙○之居住處，由乙○先與丁○○達成販賣第
    二級毒品安非他命之合意，並收取丁○○交付之買賣價款新臺幣（下同）二千元
    後，旋由戊○○在上址交付安非他命三小包（驗後淨重合計零點四五公克，其中
    二小包經檢驗結果為安非他命，驗後淨重零點四二公克；另一小包淨重零點零三
    公克，經檢驗結果係第一級毒品海洛因）予與丁○○。嗣同日凌晨一時十五分許
    ，為警在上址查獲戊○○、丁○○、丙○○等人，並扣得戊○○、乙○等二人販
    賣予丁○○之毒品三小包（其中二小包驗後淨重零點四二公克，經檢驗結果為安
    非他命；另一小包淨重零點零三公克，經檢驗結果為海洛因）。
二、案經臺中縣警察局、臺中縣警察局豐原分局分別移送台灣台中地方法院檢察署檢
    察官偵查暨由該署檢察官自動檢舉（乙○部分）偵查起訴。
      理  由
一、訊據上訴人即被告（以下簡稱為被告）戊○○、乙○等二人雖均矢口否認有販賣
    第二級毒品安非他命之犯行，戊○○辯稱：案發當天伊到上開處所係要將被告乙○送醫，伊並未交付上開三小包毒品給丁○○云云。乙○辯稱：案發當天係因丁○○遭其父親打，而至伊之上開居住處住。至上開三小包毒品並非伊賣給丁○○
    的，而當天伊因人不舒服，戊○○始至要帶伊去看醫生，伊並無販賣安非他命之
    事云云。惟查證人丁○○迭次於警訊、偵查及原審審理中供述係向被告乙○購買
    安非他命，並交付被告乙○二千元，嗣並由被告戊○○交付三小包安非他命（按
    其中一包實為海洛因，應係被告戊○○誤為安非他命而交付）等語綦詳（見五九
    九０號偵查卷第七頁、第三十九頁反面至第四十頁、第五十五頁反面至第五十六
    頁、原審卷第五十九頁反面至第六十頁），並有扣案之丁○○向被告等二人購得
    之上開三小包毒品足稽，而該三小包毒品經送請法務部調查局鑑定結果其中二包
    （驗後淨重零點四二公克）為安非他命，另外一包（淨重零點零三公克）則係海
    洛因，有該局檢驗通知書一紙在卷可參（見五九九二號偵查卷第六十五頁）。另
    證人丙○○於偵查及原審審理中亦證稱案發當日其確有親見丁○○將二千元交付
    被告乙○說要買安非他命，及知道被告乙○以前曾販賣安非他命等語（見上開偵
    查卷第四十頁反面及原審卷第一百二十一頁反面）。參酌被告乙○前曾因販賣第
    一級毒品海洛因，經本院判處有期徒刑十年，現上訴最高法院審理中，有本院八
    十八年度上訴字第四二九號刑事判決一份足按，及被告戊○○、證人丁○○、丙○○等人均曾因施用毒品案件，分別經法院裁定送觀察勒戒、強制戒治等情，業
    據其等陳明在卷，並有台灣台中地方法院檢察署刑案資料查註紀錄表可按，足見
    證人丁○○、丙○○之前開證詞應可採信。而本件應屬施用毒品者間之小量毒品
    買賣，故雖未扣得大量毒品、磅秤、分裝袋等物，亦屬常情。另販賣毒品罪係屬
    重罪，苟並無利益可圖，衡情被告等二人應無甘冒法紀而買賣之理，是其二人主
    觀上具有營利之意圖甚明。綜上所述，足證被告等二人上開所辯顯係飾卸之詞，
    不足採信，是罪證明確，其二人之犯行均堪以認定。又證人丁○○、丙○○等二
    人已分別於警訊、偵查及原審審理時到庭陳述明確，別無再訊問之必要，被告等
    二人請求再傳訊該證人到庭對質，核無必要。另被告戊○○請求調取偵查時之錄
    音帶勘驗乙節，經本院勘驗結果被告所言均與筆錄相同，但並無證人丁○○、丙○○等二人之錄音。至八十九年度偵字第五九九三號、八十九年度戒毒偵字第九
    二四號偵查卷並未附錄音帶，有勘驗筆錄足按。又原審之錄音帶依台灣高等法院
    所編印之辦理民、刑事審判紀錄業務注意事項第四十四項規定案件經提起上訴者
    ，於上訴期間屆滿後十日即除去其錄音，故本院已無法調得該錄音帶。均併此敘
    明。
二、核被告等二人所為均係犯毒品危害防制條例第四條第二項之販賣第二級毒品罪。
    其二人間具有犯意聯絡及行為分擔，均為共同正犯（被告戊○○交付上開毒品係
    屬參與犯罪構成要件之行為，亦成立共同正犯）。又其二人於販賣前之持有毒品
    行為已為販賣之高度行為所吸收，不另論罪。另被告戊○○前曾因違反麻醉藥品
    管理條例案件，經臺灣臺中地方法院判處有期徒刑六月確定，於八十七年四月十
    七日易科罰金執行完畢，有臺灣臺中地方法院刑案資料查註紀錄表及台灣高等法
    院被告全國前案記錄表各一份在卷可稽，其於受有期徒刑執行完畢後五年之內再
    犯本件有期徒刑以上之罪，為累犯，除本刑為無期徒刑部分依法不得加重其刑外
    ，其餘部分應依刑法第四十七條之規定加重其刑。又被告等二人販賣安非他命一
    次即為警查獲，且其販賣之安非他命數量僅為三小包（其中一包係誤海洛因為安
    非他命而交付），數量不多，販賣價格亦僅區區二千元，復未扣得分裝袋、湯杓
    、磅秤等供分裝毒品大量販賣之工具，且被告戊○○本身亦有施用毒品，足見本
    件應係施毒者間之小額毒品買賣，而販賣第二級毒品罪最輕本刑為有期徒刑七年
    以上之刑，情輕法重，在客觀上非無可憫恕之處，本院認如處法定最低度之刑期
    ，猶嫌過重，爰依刑法第五十九條之規定酌減其刑，且被告戊○○部分並先加後
    減之。原審適用毒品危害防制條例第四條第二項、、第十八條第一項前段、第十
    九條第一項、刑法第十一條前段、第二十八條、第四十七條、第五十九條，並審
    酌被告等二人犯罪之動機、目的、手段、所生危害及犯後態度等一切情狀，各量
    處被告等二人有期徒刑五年，又以扣案之上開安非他命二包（驗後淨重零點四二
    公克）為第二級毒品，應依毒品危害防制條例第十八條第一項前段之規定宣告沒
    收併銷燬之。另扣案之海洛因一包（驗後淨重零點零三公克），係被告戊○○誤
    為安非他命而販賣交付，被告戊○○持有海洛因之低度行為已為其施用海洛因之
    高度行為所吸收，不另論罪，而其持有之該包海洛因，已於其經判決確定之施用
    海洛因罪部分宣告沒收銷燬之，故此部分不再宣告沒收銷燬之。至被告等二人販
    賣安非他命所得二千元，應依同條例第十九條第一項之規定宣告沒收，如全部或
    一部不能沒收時，以其財產抵償之。認事用法核無違誤，量刑亦妥適。被告等二
    人上訴意旨仍執前詞，否認犯罪，非有理由，應予駁回。
三、據上論結，應依刑事訴訟法第三百六十八條，判決如主文。
本案經檢察官吳經綸到庭執行職務。
中      華      民      國      八十九    年    十一    月    二十八    日
                                    臺灣高等法院臺中分院刑事第八庭
                                          審判長法  官  羅  得  村
                                                法  官  林  輝  煌
                                                法  官  劉  榮  服
右正本證明與原本無異。
如不服本判決應於收受送達後十日內向本院提出上訴書狀，其未述上訴之理由者並
得於提起上訴後十日內向本院補提理由書（均須按他造當事人之人數附繕本）。
                                                書記官  林  玉  惠
中      華      民      國 八十九     年     十一     月   二十九   日
附錄本案所犯法條全文：
毒品危害防制條例第四條第二項：
製造、運輸、販賣第二級毒品者，處無期徒刑或七年以上有期徒刑，得併科新臺幣七
百萬元以下罰金。
                                                                        Ｄ


司法院資訊處製作；財團法人民間司法改革基金會備份。
